Nurlita Kholishotunnisa

Jl. Candramerta 2 Gang Batik No. 888, Kabupaten Garut 44111 | linkedin.com/in/nurlitaakho | 089665115275 | nurlita0405@gmail.com

PROFIL PRIBADI

Seorang mahasiswi jurusan Statistika Universitas Diponegoro Angkatan 2020 yang antusias, bermotivasi tinggi serta tertarik untuk memperluas pengalaman. Saya merupakan pribadi yang pekerja keras, kreatif, inovatif, memiliki jiwa kepemimpinan, mudah beradaptasi, dan dapat bekerja sama secara tim. Aktif dalam kegiatan organisasi, kepanitiaan, volunteer, dan kegiatan sosial baik di dalam dan diluar kampus. Bercita-cita menjadi seorang data scientist yang profesional serta pribadi yang bermanfaat bagi orang lain.

PENDIDIKAN

UNIVERSITAS DIPONEGORO

(August 2020 - Sekarang) IPK 3.95/4.00

S1-STATISTIKA

Mahasiswi semester 6 yang mempelajari tentang metode statistika, matematika finansial, analisis data eksploratif, dan lainnya.

ORGANISASI

BADAN EKSEKUTIF MAHASISWA FAKULTAS SAINS DAN MATEMATIKA UNIVERSITAS DIPONEGORO

(February 2021 - January 2023)

Staf Muda dan Staf Ahli Bidang Kesejahteraan Mahasiswa

Bertanggung jawab untuk memberikan pelayanan kepada mahasiswa terkait info kemahasiswaan, info akademik, info beasiswa, info lowongan pekerjaan, dan membantu mahasiswa terkait banding UKT.

TERAS IMPIAN (June 2022 - Sekarang)

Staf

Bertanggung jawab untuk merekontruksi ulang teras impian yang sedang mengalami masa vakum dikarenakan kesulitan dalam pencarian sumber daya manusia, agar dapat kembali memberi kebermanfaatan dengan membantu mahasiswa yang kesulitan membayar biaya kuliah.

PENGALAMAN

BADAN KEPENDUDUKAN DAN KELUARGA BERENCANA NASIONAL (BKKBN) PUSAT

(January 2023 - Sekarang)

Direktorat Pelaporan dan Statistik Intern

Bertanggung jawab dalam melakukan cleansing data Pemutakhiran Keluarga dan Keluarga Berencana tahun 2022

FSM MENGAJAR 2022

Volunteer Batch 1 dan Batch 2

Merupakan program pengabdian di desa mitra dengan memberi pengajaran kepada anak-anak. Saya bertanggung jawab dalam memberikan materi dan membimbing anak-anak untuk mengenali hobi, cita-cita, dan kegiatan yang dapat membantu mereka meraih cita-citanya serta memberi pengajaran mengenai kebersihan diri dan lingkungan.

ORIENTASI DIPONEGORO MUDA (ODM) FSM 2022

Staf Divisi Fasilitator

Bertanggung jawab untuk mendampingi mahasiswa baru dalam menjalani proses kaderisasi dan memandu proses diskusi dalam kelompok. ODM FSM bertujuan untuk memperkenalkan budaya serta lingkungan yang ada di FSM kepada mahasiswa baru.

LKMMD FKM 2022

Staf Divisi Monitoring dan Evaluasi (MONEV)

Bertanggung jawab dalam mengawasi dan mengevaluasi peserta dalam menaati tata tertib serta memberi nilai keaktifan peserta selama keberlangsungan LKMMD FKM Undip 2022. LKMMD FKM bertujuan untuk mengembangkan kemampuan serta memahami peran mahasiswa dalam hal fungsionaris lembaga kemahasiswaan.

SCHOLARSHIP AND CAREER FORUM 2022

Koordinator Divisi Hubungan Masvarakat (HUMAS)

Bertanggung jawab dalam menghubungi berbagai pihak yang akan terlibat dalam acara dan serta mencari, menjadi jembatan antara peserta dan panitia serta menghubungi mitra terkait untuk bekerja sama dalam mempublikasikan acara. Scholarship and Career Forum bertujuan untuk memberikan informasi sekaligus memotivasi pelajar dan mahasiswa untuk mendaftar beasiswa dan pekerjaan.

DOKTER DATA 2022

Staf Divisi Acara

Bertanggung jawab dalam merumuskan tema, membuat petunjuk teknis dan form penilaian, serta menyusun seluruh rangkaian kegiatan. Dokter Data bertujuan untuk memfasilitasi mahasiswa agar dapat mengembangkan pengetahuan di bidang statistika serta meningkatkan semangat bersaing yang jujur dan ingyatif

LEADERSHIP TRAINING WITH BOOTCAMP GROUP FSM 2022

Bertanggung jawab dalam surat menyurat, proposal, laporan pertanggung jawaban, serta mencatat hasil rapat. Acara ini bertujuan untuk membekali mahasiswa dengan ilmu kepemimpinan beserta pendalaman minat pengetahuan bidang tertentu.

PEMILIHAN UMUM RAYA (PEMIRA) FSM Undip 2021

Staf Panitia Pengawas (PANWAS)

Bertanggung jawab dalam mengawasi tahapan pelaksanaan pemira FSM. Pemira FSM bertujuan untuk menghidupkan demokrasi di lingkungan FSM dengan melakukan pemilihan senator SM FSM dan ketua beserta wakil ketua BEM FSM periode baru.

FSM HARMONI 2021

Staf Divisi Acara

Bertanggung jawab dalam menyusun rangkaian acara, membuat rundown acara, dan membuat nominasi untuk awarding. Tujuan FSM Harmoni adalah untuk memberikan penghargaan atas kinerja dari setiap ormawa dalam satu tahun kepengurusan dan memberikan apresiasi terhadap seluruh mahasiswa FSM yang telah ikut berpartisipasi dalam berbagai acara yang sudah diselenggarakan.

SCHOLARSHIP FORUM & EXPO 2021

Bendahara

Bertanggung jawab dalam merencanakan, melaksanakan, dan mengawasi cashflow kegiatan, membuat rancangan anggaran biaya, membuat laporan keuangan selama keberlangsungan acara, dan membuat surat pertanggungjawaban.

Koordinator Divisi Acara

Bertanggung jawab dalam merumuskan konsep dan tema acara, membuat rundown, serta menentukan pembicara webinar yang menarik bagi mahasiswa FSM. Tujuan dari Scholarship Forum & Expo adalah untuk mengajak mahasiswa agar mendaftar beasiswa pendidikan.

CEK INFO LOGISTIK (CILOGS)

Event & Operations Team Intern

Bertanggung jawab dalam membuat konsep, topik, dan judul acara, mencari pembicara yang sesuai dengan konsep acara, mempersiapkan kuis untuk acara, dan membantu dalam koordinasi selama pelaksanaan acara.

ORIENTASI DIPONEGORO MUDA (ODM) FSM 2021

Sekretaris

Bertanggung jawab dalam surat menyurat, proposal, dan laporan pertanggung jawaban, serta melakukan notulensi dan rekapitulasi kehadiran panitia pada setiap rapat.

LKMMD FKM UNIVERSITAS DIPONEGORO 2021

Peserta

Pelatihan Kepemimpinan Manajemen Mahasiswa Tingkat Dasar Fakultas Kesehatan Masyarakat merupakan salah satu rangkaian kaderisasi setelah LKMMPD, bertujuan untuk mengembangkan ilmu dan soft skill dasar organisatoris untuk kemudian diaplikasikan pada organisasi masing-masing.

LEADERSHIP TRAINING FSM 2021

Peserta

Pelatihan kepemimpinan mahasiswa yang berguna untuk menumbuhkan kepekaan terhadap isu di sekitar dan memperdalam pemahaman terkait tugas pokok dan fungsi bidang tertentu.

INTERNSHIP BEM FSM 2020

Bidang Kesejahteraan Mahasiswa (KESMA)

Wadah bagi mahasiswa FSM angkatan 2020 atau 2019 untuk mengenal kehidupan organisasi, arahan strategis, suasana, fungsi dan peranan BEM FSM LINDIP.

TRAINING SOFTWARE STATISTIKA 2020

Peserta

Pelatihan software bagi Mahasiswa Baru Statistika Undip guna mengenalkan metode dan ilmu statistika yang nantinya akan berguna dalam dunia kuliah dan dunia kerja.

LKMMPD STATISTIKA 2020

Peserta

Pelatihan Keterampilan Manajemen Mahasiswa Tingkat Pra Dasar merupakan kegiatan untuk memberikan bekal pengetahuan dan keterampilan dasar dalam berkomunikasi, mengenal potensi diri serta memposisikan diri secara efektif dalam organisasi mahasiswa.

KETERAMPILAN

Bahasa Indonesia (Native), Bahasa Inggris (Intermediate), Analisis Data, Visualisasi Data, dan Pembelajaran Mesin (SPSS, EViews, Minitab, Microsoft Word, Excel, dan Powerpoint), Editing (Canva & VN), Keterampilan Non Teknis (Manajemen Waktu, Berpikir Kritis, Mampu Bekerja Sama Secara Kelompok, Fast Learner, Mudah Beradaptasi, dan Berjiwa kepemimpinan).